臺灣高等法院刑事裁定
111年度聲字第3677號
聲請人即被告
劉庭妌配偶  張竣堯



被      告  劉庭妌



上列聲請人因被告劉庭妌傷害致死等案件（本院111年度上更一
字第95號），聲請具保停止羈押，本院裁定如下：
    主  文
聲請駁回。 
    理  由
一、按被告及得為其輔佐人之人或辯護人，得隨時具保，向法院
    聲請停止羈押；又被告之配偶、直系或三親等內旁系血親或
    家長、家屬或被告之法定代理人於起訴後，得向法院以書狀
    或以言詞陳明為被告之輔佐人，刑事訴訟法第110條第1項及
    第35條第1項，分別定有明文。查本件聲請人張竣堯為被告
    劉庭妌之配偶，依上開說明，係得為被告輔佐人之人，自得
    向本院聲請具保停止羈押，合先敘明。
二、聲請意旨略以：
　㈠被告於警詢、偵查時供述皆一致，就案情均詳實交代並已認
    錯，且本件被害人即兒童甲○○（姓名、年籍均詳卷，下稱「
    甲童」）之傷勢，業據檢察官依法醫鑑定意見及研究報告，
    予以詳核。又被告於原審審理時雖否認犯罪，然於本院前審
    及更一審均認罪，所餘僅屬法院判斷本件案情之範疇，無關
    有無繼續羈押被告之必要。
　㈡本案係因甲童之父、母即告訴人乙○○、丙○○（下稱「甲母」
    ）多次遲延給付保母費，又與被告發生爭吵糾紛，始觸發傷
    人致死之後果。是依因果判斷，本案係因告訴人均違背倫理
    法則，被告則係因外在因素而誤觸犯行，係遭騙、被逼才犯
    下本案大錯，其情可憫。又被告於原審審理時雖僅承認傷害
    被害人甲童之犯行，且未與告訴人和解，而喪失適用刑法第
    59條減刑寬典之機會。然其於本院前審及更一審均已認罪，
    所犯明顯值得一般社會大眾憫恕，應符合刑法第59條之規定
    ，請酌減其刑。
　㈢被告於本案偵查中業經檢察官命具保新臺幣3萬元，嗣雖於被
    害人之驗屍報告出爐後遭聲押禁見，惟在此期間均無棄保之
    情形。且於所涉罪名由業務過失致死罪轉為凌虐致死罪時，
    被告雖預見事態嚴重，可能面臨嚴重刑責，仍坦然面對，接
    受傳喚調查，並無逃避之意圖及行為，是被告之羈押理由應
    已消滅。
　㈣綜上，被告並無殺害被害人甲童之故意，而係因爭吵糾紛，
    進而傷人致死；縱有不當之處，亦無預見被害人死亡結果之
    可能。是本案裁定羈押被告，顯屬過重。另考量被告0名幼
    子現於○○市政府社會局等待父母接養之擔心害怕心態，對其
    等心靈影響鉅大。請予被告改過自新機會，改以最有利被告
    之方式，准予具保停止羈押，以挽救被告破碎家庭等語。
三、按被告經法官訊問後，認為犯罪嫌疑重大，而所犯為死刑、
    無期徒刑或最輕本刑為5年以上有期徒刑之罪，有相當理由
    認為有逃亡、湮滅、偽造、變造證據或勾串共犯或證人之虞
    等情形之一，非予羈押，顯難進行追訴、審判或執行者，得
    羈押之，刑事訴訟法第101條第1項第3款定有明文。又羈押
    被告之目的，在於確保訴訟程序之進行或證據之存在、真實
    及刑罰之執行，而被告有無羈押之必要，及羈押後其原因是
    否仍然存在，有無繼續羈押之必要，應否延長羈押等情形，
    均屬事實認定之問題，法院有依法認定裁量之職權，自得就
    具體個案情節予以斟酌決定，如就客觀情事觀察，法院許可
    羈押之裁定在目的與手段間之衡量，並無明顯違反比例原則
    情形，即無違法或不當可言。再執行羈押後有無繼續之必要
    ，仍許由法院斟酌訴訟進行程度及其他一切情事而為認定；
    聲請停止羈押，除有刑事訴訟法第114條各款所列情形之一
    不得駁回者外，其准許與否，該管法院有自由裁量之權，苟
    無濫用其權限之情形，即不得任意指為違法。
四、經查：
　㈠被告前經本院訊問後，坦認傷害被害人甲童致死之犯行，經
    參酌卷附相關供述及非供述證據，足認其與共同被告即聲請
    人張竣堯均涉犯兒童及少年福利與權益保障法第112條第1項
    前段、刑法第277條第2項前段之成年人故意對兒童犯傷害致
    人於死罪，犯罪嫌疑重大，所犯為最輕本刑5年以上有期徒
    刑之罪，並經原審判處被告及張竣堯各有期徒刑12年、12年
    6月，檢察官及被告與張竣堯均不服而提起上訴，現由本院
    以111年上更一字第95號受理在案。是基於趨吉避凶、脫免
    刑責、不甘受罰之基本人性，暨被告於本院審理時雖坦承前
    揭犯行，惟其前後供述未盡一致，則於被告遭訴重罪，並經
    原審判處重刑之情況下，顯有相當理由足認被告仍有逃匿以
    規避審判及將來刑罰執行之可能性，有相當理由足認其有逃
    亡之虞，有刑事訴訟法第101條第1項第3款之羈押原因。經
    審酌本件為成年人故意對兒童犯傷害致死之案件，對社會公
    益存有重大危險，考量國家刑罰權之行使、被告人身自由之
    限制情況及本案訴訟進行之程度，為保全將來刑事審判及刑
    罰執行程序能順利進行，尚難以具保或限制住居之方式替代
    羈押之處分，有繼續羈押之必要。
　㈡聲請人雖以前揭各情，認被告已無繼續羈押之必要而聲請准
    予被告具保停止羈押，惟其所指①被告於警詢、偵查時供述
    皆一致，就案情均已詳實交代，並已認錯；②本案係因被害
    人甲童之父、母即告訴人遲延給付保母費，復與被告發生爭
    吵糾紛所觸發，被告係因外在因素而「誤觸犯行」，並係「
    遭騙、被逼才犯下本案大錯」，並無殺害被害人之故意，亦
    無預見被害人死亡結果之可能等情，核與被告雖於本院審理
    時坦承上開犯行，惟其前後供述仍有未盡一致之情形，係涉
    犯故意傷害被害人即甲童致死罪之事證不符。又依前揭說明
    ，既堪認被告仍有逃匿以規避審判及將來刑罰執行之可能性
    ，而此並不因被告在偵查前階段，經檢察官諭知交保後，並
    未棄保潛逃之情狀而有何影響。聲請人指稱被告並無逃亡之
    虞，羈押理由業已消滅，自無可採。至於被告是否因羈押而
    無法籌款與被害人家屬和解，及被告本案所犯是否有刑法第
    59條酌減其刑規定之適用，核屬實體上如成立犯罪之量刑審
    酌事由，與被告是否有刑事訴訟法第101條第1項第3款之羈
    押原因及必要性之判斷無關。另關於聲請人所指被告尚有0
    名幼子，現於○○市政府社會局等待父母接養等情，與被告是
    否有前揭羈押原因及必要性之判斷亦無關聯性，不足以作為
    准予被告具保或責付而停止羈押之正當理由。
  ㈢綜上所述，被告仍有刑事訴訟法第101條第1項第3款所定之羈
    押原因，為確保本案將來審判及後續刑罰執行程序之順利進
    行，仍有羈押之必要，尚難以具保或責付等干預被告人身自
    由權利較輕之手段替代。且被告查無刑事訴訟法第114條各
    款所列不得駁回具保停止羈押聲請之事由，因認聲請人聲請
    具保停止羈押，並無理由，應予駁回。
據上論斷，依刑事訴訟法第220條，裁定如主文。
中　　華　　民　　國　　111 　年　　11　　月　　14　　日
                  刑事第十三庭  審判長法　官  吳冠霆
                                      法　官  柯姿佐
                                      法　官  陳勇松
以上正本證明與原本無異。
如不服本裁定，應於收受送達後五日內向本院提出抗告狀。
                                      書記官  施瑩謙
中　　華　　民　　國　　111 　年　　11　　月　　14　　日